臺灣臺中地方法院刑事判決　　　　　　　94年度訴字第2161號
公　訴　人　臺灣臺中地方法院檢察署檢察官
被　　　告　乙○○
　　　　　　　　　　(
指定辯護人 本院公設辯護人　丙○○
上列被告因違反槍砲彈藥刀械管制條例案件，經檢察官提起公訴
（94年度偵字第7067號），本院判決如下：
    主    文
乙○○共同未經許可，持有可發射子彈具有殺傷力之槍枝，處有
期徒刑參年捌月，併科罰金新臺幣拾伍萬元，罰金如易服勞役，
以參佰元折算壹日。扣案之槍枝（槍枝管制編號0000000
000號）壹支及子彈伍顆均沒收。
    犯罪事實
一、乙○○與甲○○ (綽號「小白」，業經本院以九十四年度訴
    字第一二八八號判處有期徒刑三年二月，併科罰金新臺幣六
    萬元確定在案)係朋友，二人於民國九十四年二月十六日凌
    晨二時許之前某時，乙○○以電話邀約甲○○前往位於臺中
    市○○路與進化路口「黑白切小吃店」一同飲食，席間乙○
    ○於店內取得可發射子彈具有殺傷力之槍枝一支（槍枝管制
    編號為0000000000號）及子彈五顆，甲○○亦知
    悉乙○○持有該可發射子彈具有殺傷力之槍枝一支及子彈五
    顆，消費完畢，二人於九十四年二月十六日凌晨二時許復前
    往位於臺中市○○路○段六四號「金錢豹舞廳」三樓包廂內
    繼續飲酒，適逢乙○○要辦理車子貸款事宜，遂透過陳文義
    介紹任職銀行放款業務員之呂建志到「金錢豹舞廳」一樓欲
    商談貸款事宜，甲○○與乙○○正欲下樓至一樓與呂建志會
    面時，在該電梯內，乙○○隨即將其內藏有可發射子彈具有
    殺傷力之槍枝一支及子彈五顆之斜肩背包交予甲○○代為揹
    在身上，甲○○明知該斜肩背包內藏有上開槍彈，且其與乙
    ○○均未經許可，竟仍與乙○○共同基於持有可發射子彈具
    有殺傷力槍彈之犯意聯絡，在該電梯內取得該背包後，即斜
    揹於身上未離身，一行人遂進入舞廳內一樓六十一桌內飲酒
    作樂，席間，乙○○並指示甲○○將該槍彈取出炫耀。嗣經
    警接獲線報稱有人於上址亮槍，警方遂於同日凌晨四時二十
    分許，在上址查獲，並在上揭由甲○○斜揹在身上之背包內
    起出前開槍枝一支及子彈五顆。
二、案經臺中市警察局移送臺灣臺中地方法院檢察署檢察官偵查
    起訴。
    理  由
一、訊據被告乙○○固對其於上開時、地叫甲○○亮槍炫耀之事
    實坦承不諱，惟矢口否認有何未經許可持有槍彈之犯行，辯
    稱：伊雖有在「金錢豹舞廳」三樓將伊所有且由伊揹著之背
    包借予甲○○，但甲○○借得該背包後曾揹著背包上廁所，
    並非伊在電梯中將背包交予甲○○。又在「金錢豹舞廳」一
    樓飲酒時，伊酒醉後確有向甲○○借槍來向大家炫耀，事後
    開庭時伊係因恐會惹麻煩，且因有碰觸把玩過槍枝，才未在
    供詞中提及，最後才向法官承認此節。至於伊前往臺灣臺中
    看守所面會在押之甲○○時，之所以會提及請律師幫忙．．
    ．等種種關心言語，是因伊認為如果當天伊未向甲○○借槍
    炫耀，即不會發生此事。且伊向甲○○女友說「有任何需要
    幫忙之處，能力之內會盡力而為，隨時可打電話給我」，係
    伊做人一向如此。伊向來有錯，從不爭辯，此案如蓋棺論定
　　，錯判有罪，得不到正確的判決，將會影響伊一生，伊將會
　  含冤而終，請鈞院明斷本案云云。惟查：
 (一)扣案之貝瑞塔九○槍枝（槍枝管制編號為0000000
     000號）一支及子彈五顆經送請內政部警政署刑事警察
     局鑑定結果認：扣案槍枝一支係仿半自動手槍製造之玩具
     手槍換裝土造金屬槍管、滑套、槍機改造而成之改造手槍
     ，機械性能良好，可擊發適用子彈，認具殺傷力；扣案九
     ○子彈五顆，認均係口徑九ｍｍ制式子彈，認均具殺傷力
     等情，有內政部警政署刑事警察局九十四年三月二日刑鑑
     字第○九四○○二四六六○號槍彈鑑定書一份在卷可稽。
     足見查扣之槍彈確實均具有殺傷力，為槍砲彈藥刀械管制
     條例明文禁止持有之違禁物甚明。
(二)在場目擊證人呂建志於本院九十四年五月二十日本院九十四
    年度訴字第一二八八號刑事案件 (即被告之共同正犯甲○○
    案件)審理中，具結證稱：伊在銀行任放款辦事員，案發當
    日是經由陳文義介紹辦理車貸事宜，而認識乙○○，乙○○
    再順勢介紹甲○○給伊認識，伊與乙○○及甲○○都是在九
    十四年二月十六日當日認識，直接到「金錢豹舞廳」一樓見
    面，伊並未前往「黑白切小吃店」與被告一同飲食。之後到
    一樓六十一桌，有聽到酒店小姐說他們有帶槍，酒店小姐很
    害怕，伊本來不相信，後來約伊到達後二十分鐘左右，有聽
    到乙○○對甲○○說「小白，把槍拿出來給他們看一下」（
    臺語發音），甲○○就拿出槍枝出來在桌下搖晃，伊確實有
    看到二次，因為沙發很低，桌面約至伊胸前同高，故可以清
    楚的看到，伊看到後，又繼續與小姐聊天，後來第二次又在
    桌下看到，但伊並不清楚所看到的第二次，是否即第一次甲
    ○○亮槍後未收回者，但伊前後看到該二次亮槍行為約隔五
    分鐘左右，在場之酒店小姐及伊等人都有去摸那把槍，伊也
    摸到確實是鐵的，知道應該是真槍，就想要離開。約過十五
    分鐘左右，臨檢的警察就來了，共有四位警員，其中一位身
    穿防彈背心，背後書寫「刑警」字樣之警察即在庭之蔡宗熙
    組長直接拿槍指著甲○○脖子，伊感覺警察就是要找甲○○
    ，其他三名警員就分別以槍指著在場人的肚子，他們來時也
    有表明警察身份，當時槍彈還未被找到，「乙○○在查獲警
    員到場之際，雖有喝酒，但未酒醉，因為他還會介紹自己是
    誰」；而伊從頭到尾只有看到甲○○揹著斜肩背包，案發當
    日只有甲○○揹著該包包，及在場乙○○的女友拿手提包包
    ，在六十一桌消費期間，都看到甲○○上半身揹有斜肩背包
    的帶子，但該皮包是否為卷附之皮包則無法確定，伊也不知
    道扣案槍彈自何處取出，在警局是因為甲○○有承認包包是
    他的，而槍彈又已經被搜出，伊才說槍彈是在包包內被查獲
    ，實際上伊並不清楚扣案槍彈自何處拿出來的等語（參本院
    該刑事卷第一四七頁至第一六四頁筆錄）。
 (三)甲○○於聽聞證人呂建志上情後，亦不否認案發當時乙○
     ○確實有要求伊將扣案槍枝拿出來看，且坦承：當時槍彈
     是放在伊所揹負之斜肩背包內沒錯，案發當時伊與乙○○
     要去三樓包廂時，有將該斜肩背包交給伊，當時還沒有槍
     彈，等到自三樓至一樓在電梯間，乙○○又將該斜肩背包
     交給伊，當時伊已經知道背包內有扣案槍彈了，因為在「
     黑白切小吃店」內，伊就看到乙○○持有扣案槍彈，乙○
     ○也有帶到「金錢豹舞廳」內，乙○○將背包交給伊時，
     感覺到重重的，伊就知道內有槍彈，後來酒菜都上桌後，
     乙○○叫伊將槍枝拿出來看看，伊就把槍枝交給乙○○，
     乙○○、呂建志及在場酒店小姐都有摸該把槍，大家玩一
     玩後，乙○○又叫伊把槍枝收好，故警察到場臨檢時，扣
     案槍彈就在伊所揹負之斜肩背包內被查扣，背包也是由伊
     打開給警察看的沒錯，伊先前在法院訊問及行準備程序時
     都說是警察臨檢時，乙○○將背包丟到伊座位旁邊云云都
     是不實在的等語（參該案本院卷第一六四頁、第一六七頁
     至第一六八頁筆錄），核與證人即帶隊臨檢查獲本案之臺
     中市警察局刑警隊第二組組長蔡宗熙於本院該案同日審理
     時，具結證稱：伊等於案發當日凌晨四時許接獲線報稱在
     「金錢豹舞廳」一樓六十一桌發現有人持槍，伊帶另三名
     組員一同過去，伊等先偽裝成客人，於到達六十一桌時請
     該桌客人配合盤檢，到達該桌時才亮出證件及拿出九○制
     式短槍，請他們不要動；扣案之槍彈是在甲○○斜肩背包
     內查獲，當時背包是由甲○○揹著，並不是放在座位上，
     也沒有看到有人將背包丟到甲○○座位旁，是由甲○○主
     動打開背包給伊查看，當時槍、彈分離等語相符（參該案
     本院卷第一○五頁至第一一七頁筆錄）。則依證人呂建志
     上開證述內容，在其到達「金錢豹舞廳」一樓六十一桌約
     二十分鐘後，甲○○有亮槍之舉，且在五分鐘左右期間，
     證人呂建志即看到二次，之後再由被告令甲○○將槍收回
     背包內，再約過十五分鐘左右，證人蔡宗熙才帶警員前往
     現場臨檢；而甲○○更供稱早在三樓下一樓之電梯間內，
     被告即將扣案槍彈交付之語。則甲○○持有扣案槍彈之時
     間多於證人呂建志所稱之前後三十五分鐘，且甲○○先前
     受乙○○所託而持有，期間聽命於乙○○而有亮槍之舉，
     亮槍畢又收回背包內，直到警方臨檢查緝前為止，扣案槍
     彈均在甲○○實力支配之下，且係受被告之指示而為，甲
     ○○知悉為槍彈後仍然繼續持有，其持有行為未曾間斷，
     顯然其與被告有共同持有該扣案槍彈之犯意聯絡無疑。
(四)被告於本院審理中雖以上開情詞置辯。惟查，被告於九十四
    年五月十一日偵查中辯稱：「（你在酒店時有叫甲○○拿槍
    出來？）沒有。」、「（槍是從包包裡拿出來的？）我不知
    道。」、「（包包你如何交給甲○○？）我沒有拿包包給甲
    ○○。」云云；於九十四年五月十一日本院初訊時辯稱：「
    （當時你們在喝酒的時候你是否有叫甲○○拿一把槍出來給
    呂建志看？）沒有。」、「（既然包包是你的，為何在甲○
    ○身上？）不是我交給甲○○，那個包包是我當天帶過去的
    沒有錯，因為我們坐對面，為何後來包包在甲○○身上我不
    知道，當時已經喝醉了。」、「（既然槍不是你的，為何在
    包包內會起出槍彈？）我不知道。」云云；於九十四年五月
    二十日本院九十四年度訴字第一二八八號刑事案件審理中結
    證稱：(當時查獲的槍彈是否放在該包包內的？）我本來不
    知道包包內有槍彈，我到警局時，我跟警察說包包是我的，
    不知道為何包包內有槍彈，警察就叫我把包包領走。」、「
    （在金錢豹舞廳有否人把槍拿出來，好幾個人一起摸槍？）
    沒有，我一直在與阿志談貸款的事，不然就與小姐聊天。」
    、「（你對甲○○說槍彈本來是你的，當天你臨時把包包丟
    給他的，有何意見？）我發誓該槍彈不是我的，也不屬於我
    的，該槍彈在我包包內，我不知道。」、「（你如何解釋槍
    彈在你包包內查獲？）我不知道，我到警局時我與甲○○分
    開了，我在查獲現場沒有看到警察自包包內取出槍彈，到警
    局才知道包包內有槍彈。」、「（剛才證人即查獲警員說在
    金錢豹舞廳甲○○自己有取出包包內槍彈，你有無看到？）
    警察到時，我沒有看到上述情形，他們說臨檢並搜身，就把
    我們帶回警局了。」、「我有先到二樓與認識的人打招呼，
    我去二樓時沒有把包包交給甲○○，要甲○○揹著。」云云
    ；於九十四年六月三十日本院訊問時辯稱：起訴書記載之事
    實不正確，背包是伊拿到一樓去的，且在一樓飲酒期間，伊
    沒有指示甲○○取出扣案槍彈炫耀云云；於九十四年七月十
    二日本院行準備程序時辯稱：伊與甲○○雖是搭電梯下樓，
    但在電梯中是由伊自己揹背包，在一樓飲酒期間，伊也沒有
    指示甲○○取出扣案槍彈炫耀云云。直至九十四年八月四日
    本院審理中，證人甲○○到庭結證：扣案槍彈確係被告在電
    梯中將背包交予伊由伊代揹下樓，一樓飲酒期間被告叫伊拿
    槍出來炫耀，叫伊亮槍出來給大家看等語，並經本院提示證
    人呂建志證詞告以要旨後，被告始直承：「 (對於呂建志之
    證述，有何意見？（提示並告以要旨）)我跟甲○○說借來
    看，沒意見，確實是我叫甲○○把槍拿出來給大家看的。」
    、「 (是否持有槍枝？)我有拿來看，在金錢豹一樓桌子的
    時候，我喝酒，我拿來臭屁。」、「我之前說不知道槍彈何
    人所有，其實槍是甲○○帶去的，我承認我也有碰到槍彈。
    」、「．．．包包開始是由我揹下去舞廳一樓。」、「 (包
    包既然係你所有，為何甲○○會幫你揹？)『坐電梯的時候
    就由甲○○揹著，當時甲○○向我借包包』，我說要做什麼
    ，他說要裝東西，當時我沒理他，到一樓的時候我才把槍拿
    出來。」、「 (何時知道甲○○有帶槍彈？）我在三樓的時
    候，當時甲○○說要借我的包包，我說要做什麼，他就用手
    比出槍枝的樣子。」、「我承認有碰到槍彈，拿來看，但槍
    彈不是我的。」、「如果是我做的，我都承認，但不是我做
    的，我不承認。」云云。核諸被告前揭辯詞可知，被告在本
    院審理中證人甲○○到庭結證並經本院提示告知證人呂建志
    證詞前，均一再狡詞全面卸責，否認曾叫甲○○拿出槍彈炫
    耀，待至證人甲○○在本院審理中結證並經本院提示證人呂
    建志證詞後，始見無法狡賴，避重就輕承認其確有叫甲○○
    拿槍出來炫耀並有碰觸槍枝等情，惟猶先係辯稱背包是由伊
    揹下一樓云云，旋又當庭改稱：甲○○是在三樓就向伊借背
    包，並有帶到廁所去云云，是被告事後臨訟辯稱：伊有做的
    伊即會承認云云，顯與事實不符，不足憑採。
(五)被告雖否認扣案槍彈為其所持有，然扣案斜肩背包為其所有
    ，業據其於警詢及偵審中供承明確，且其於案發當時之意識
    狀態尚稱清楚，查獲時並坐在甲○○對面，應當知悉扣案槍
    彈之取出過程，業經證人呂建志、蔡宗熙於本院上開刑事案
    件審理時結證在卷（參該案本院卷第一四一頁、第一四八頁
    筆錄）。且被告於該案審理中始終未能就扣案槍彈何以會出
    現於其所有斜肩背包內提出合理解釋（參該案本院卷第一三
    九頁筆錄），嗣於本院審理中對該背包係於何時交由甲○○
    揹一節，所辯亦先後不一，顯係推託之詞。再者，甲○○於
    上開刑案偵審中一再供稱：在警車時乙○○就有提及希望伊
    能代為扛案，並允諾七十萬元之代價，伊於遭羈押期間，乙
    ○○即不斷地前來會面提及此事，但伊後來不願幫他扛案，
    故道出實情等語。而被告於該案審理中，亦已直承查獲當時
    伊與甲○○係共同乘坐一輛警車回刑警隊等語（參該案本院
    卷第一三三頁筆錄），證人蔡宗熙亦證稱：被告如與乙○○
    係同車至警局內，是有交談的機會沒錯，但伊會要求他們不
    可以對談，在警局時，被告係上手銬地坐在嫌犯長椅上，被
    告與呂建志則拿椅子坐在旁邊，沒有上手銬，他們是有隔空
    間地坐在附近，伊有叫他們不能說話，但如甲○○與被告小
    聲談話或比手勢，伊則看不到等語（參該案本院卷第一一四
    頁、第一四三頁筆錄），證人呂建志更證稱：伊到警局後，
    只有與甲○○互看但沒有說話，被告有過來與伊說話，伊有
    質問被告為何喝個酒也會變成這樣，被告向伊說對不起，還
    拿煙給伊吸用，但沒有談到槍彈的事，至於甲○○與被告則
    講過好多次話，至少有五、六次以上，被告每次都是講完話
    後離開，又走過去跟甲○○講話，每次說話時間都算分鐘的
    ，不是算秒的等語（參該案本院卷第一五四頁、第一五五頁
    、第一六三頁筆錄）。足見，在甲○○與被告乙○○一同被
    押解上警車至警局之際，及於警局等候應訊之際，甲○○與
    被告顯有餘裕的時間得以交談案情。參以扣案之槍彈俱在被
    告所有斜肩背包內被查獲等情，甲○○供稱其與被告在警車
    乃至於警局等候應訊之際，被告有央求甲○○代為扛案一情
    ，即非無據。況且，經本院於審理甲○○案件時，調閱該甲
    ○○羈押於臺灣臺中看守所之接見會客紀錄及錄音光碟，被
    告於甲○○自九十四年二月十六日遭羈押期間，曾於九十四
    年二月十七日、同年三月三日、同年三月十一日單獨接見甲
    ○○，另於同年二月二十二日、同年二月二十五日亦有陪同
    接見之紀錄，有該所檢送接見登記表一份附卷可參（參該案
    本院卷第五五頁至第五九頁）。而於九十四年二月十七日被
    告與甲○○接見對話中，多有提及：
    鄭：你一個禮拜之內有罪就可以出來，就可以保出來，你知
    道嗎？我昨天有．．。
    ．．．
    吳：阿翔，我要買東西。
    ．．．
    鄭：先把錢，到時先把錢拿去你家。
    ．．．
    鄭：這樣寄錢全部去裡面給你？
    吳：好啊！
    鄭：還是怎樣？
    吳：好啊！
    ．．．
    吳：彰化十萬？
    鄭：聽不到？
    吳：彰化十萬啦！
    鄭：彰化十萬，這呢？這要先拿去嗎？
    吳：先不要，先不要。
    鄭：先不要，為何？
    吳：帶進來太多，太多啦！
    鄭：太多？
    吳：嗯！
    鄭：我是擔心給你寄到來，你出來說四、五十萬？
    吳：喔，你們全部都來？
    ．．．
    鄭：他說這樣啊，第二個，這就一到七喔，結果．．（不明
        ），他有說不要改比較不會麻煩，反正他們律師都會來
        過，都有，你主要是．．．（不明）到時候結果怕我們
        不能那個，幹你家是知道什麼，他也沒辦法，．．（不
        明）哭爸我說不知道，不知道會不會去問你家電話，你
        聽懂嗎？我等一下出去馬上打給你媽，是大里還是哪裡
        ？
    ．．．
    鄭：．．．（不明）到地檢署等你移到地院那邊，到地院時
　　　　候他們說他們還在開，還在開，叫他把錢先拿進去，他
  　　　說不行，配合外面，整群人在外面商量，．．．（不明
　　    ）要去問的時候，他說你已經移回來這裡了。
    ．．．
    吳：我有跟他說，他說沒辦法。
    鄭：怎樣沒辦法？
    吳：我有問他，他說沒辦法。
    鄭：怎樣沒辦法？
    吳：他說你這槍砲沒辦法。
    鄭：是喔！
    吳：好啦！別說那多。
    鄭：怎樣？怎樣？
    吳：他就說你這槍砲沒辦法。
    ．．．（上以參該案本院卷第七二頁至第七九頁譯文）
    另外，案外人胡瑛玲及曾靖雯於接見甲○○時，甲○○不止
    一次地提及：「這件我不要擔」、「我不要揹」、「他要是
    沒拿七十萬對不對，我就不要幫他擔」、「你叫他明天一定
    要來，我交保沒出去就是要揹啊，你跟他說一下」、「昨天
    我有推給他」、「（問：我怕他又會推給你？）我再推給他
    啊」、「（問：重點是你有摸到那東西，重點是你有沒有摸
    到那東西？）他拿給我的」、「他叫我壓著（裝著），我哪
    知啊」、「三個都有摸到，四個都有摸到，．．．」、
   「那包包是他的呀」、「在我這裡搜到的」、「對啊！他叫
    我揹呀！」、「沒有啊！叫我就去，我衣服換一換我就去了
    ，我哪知，結果被人，．．結果去就被銬去，他也有啊，我
    要問啊，我說為何要叫我擔這條，我擔不起這條，這條我擔
    不起」．．．等情，亦有錄音光碟之接見譯文在卷可參（參
    該案本院卷第六一頁至第七二頁）。雖被告於該案以證人身
    分證稱：伊在九十四年二月十七日接見時雖提到四、五十萬
    元，並非指伊要給被告七十萬元代價之部分，而是指甲○○
    本案官司之全部花費而言，然亦為甲○○所否認，供稱：該
    四、五十萬元確實是指七十萬元代價之部分款項之語。經本
    院觀諸甲○○與被告前後對話內容，並未提及甲○○該案官
    司全部花費約需四、五十萬元之隻字片語，被告反而提及其
    業已請教過律師，他們提供的意見是認為甲○○不要翻供較
    不會麻煩，參以甲○○於事後與胡瑛玲、曾靖雯對話一再提
    及其不要幫被告扛本槍彈案暨被告與證人甲○○間係朋友關
    係，並無糾紛，業經被告陳明在內卷 (見本院九十四年度聲
    羈字第五六七號卷第十頁)，且證人甲○○遭判刑確定後，
    於本案審理中仍結證不移，實難認有何被告所辯甲○○係意
    圖「脫罪」情事可言等節，應認甲○○於該案所供及於本案
    中結證：扣案槍彈確實原為被告所持有，甲○○係於案發當
    日才受被告之令，代揹裝有扣案槍彈之背包至明。被告雖否
    認上情，然被告本身既與甲○○具有共犯之利害關係，且事
    涉自己罹刑事責任與否問題，自難期其為真實之陳述，而其
    陳述確有上揭卸責、避重就輕情形，亦如前述，故應以證人
    甲○○證述扣案槍彈確係被告在上址海產店內取出攜往上址
    「金錢豹舞廳」並在該舞廳電梯內將裝有扣案槍彈之背包交
    予伊代揹等語，為可採信。被告所辯顯係事後臨訟卸責之詞
    ，尚難憑採。
（六）綜上所述，本案確係被告與證人甲○○共同持有扣案槍彈
      ，並於上揭時地為警查獲，堪以認定。本案事證業臻明確
      ，被告犯行洵堪認定。
二、核被告乙○○所為，係犯槍砲彈藥刀械管制條例第八條第四
    項之未經許可持有可發射子彈具有殺傷力之槍枝罪、同條例
    第十二條第四項未經許可持有子彈罪。被告與證人甲○○自
    被告將裝有扣案槍彈之背包交予證人甲○○代揹時起至為警
    查獲時止，彼此間具有犯意聯絡與行為分擔，均為共同正犯
    。被告以一行為觸犯上開二罪名，為想像競合犯，依刑法第
    五十五條規定從一重未經許可持有可發射子彈具有殺傷力槍
    枝罪處斷。爰審酌槍彈對社會具有相當危險性，乃社會治安
    之隱憂，被告明知上情，竟持有槍彈並攜至公共場合，席間
    ，並令證人甲○○取出炫耀，無視法令存在，再考以其持有
    時間尚非甚長，並未進而持以犯案及其犯罪後猶一再狡詞圖
    卸罪責，態度不佳等一切情狀，量處如主文所示之刑，並就
    罰金部分諭知易服勞役之折算標準。扣案之槍枝（槍枝管制
    編號0000000000號）一支及子彈五顆，均係違禁
    物，均應依刑法第三十八條第一項第一款規定宣告沒收。
三、被告於九十四年五月二十日本院九十四年度訴字第一二八八
    號甲○○所犯刑事案件審理中，針對案情重要關係事項為虛
    偽不實陳述，所涉偽證罪嫌，應由檢察官另行偵查處理，此
    指明。
據上論斷，應依刑事訴訟法第二百九十九條第一項前段，槍砲彈
藥刀械管制條例第八條第四項、第十二條第四項，刑法第十一條
前段、第二十八條、第五十五條、第四十二條第二項、第三十八
條第一項第一款，罰金罰鍰提高標準條例第二條，判決如主文。
中　　華　　民　　國　　94　　年　　8 　　月　　18　　日
                       臺灣臺中地方法院刑事第十庭
                         審判長法  官  郭  瑞  祥
　　                           法  官  黃  炫  中
                               法  官  江  奇  峰
上正本證明與原本無異。
如不服本判決，應於送達後十日內向本院提出上訴狀（須附繕本
），上訴於臺灣高等法院臺中分院。
中　　華　　民　　國　　94　　年　　8 　　月　　18　　日
                               書記官  陳  美  年
附錄論罪科刑法條
槍砲彈藥刀械管制條例第八條第四項：
未經許可，持有、寄藏或意圖販賣而陳列第一項所列槍枝者，處
三年以上十年以下有期徒刑，併科新臺幣七百萬元以下罰金。
槍砲彈藥刀械管制條例第十二條第四項：
未經許可，持有、寄藏或意圖販賣而陳列子彈者，處五年以下有
期徒刑，併科新台幣三百萬元以下罰金。
